【裁判字號】    98,審小抗,4
【裁判日期】    980619
【裁判案由】    訴訟救助
【裁判全文】
臺灣臺北地方法院民事裁定             98年度審小抗字第4號
抗  告  人  甲○
上列當事人對於中華民國98年4月20日本院臺北簡易庭所為之98
年度北小救字第2號駁回訴訟救助之裁定提起抗告，本院裁定如
下：
    主    文
抗告駁回。
抗告程序費用由抗告人負擔。
    理    由
一、按對於小額訴訟之第一審裁定提起抗告，非以其違背法令為
    理由，不得為之。民事訴訟法第436條之24第2項定有明文。
    是當事人於小額訴訟程序提起抗告，以第一審裁定有不適用
    法規或適用法規不當為理由時，其抗告狀或理由書應有具體
    之指摘，並揭示該法規之條項或其內容。若係成文法以外之
    法則，應揭示該法則之旨趣。倘為司法院解釋、或最高法院
    之判例，則應揭示該判解之字號或其內容。抗告狀或理由書
    如未依此項方法表明者，即難認為已對第一審判決之違背法
    令有具體之指摘，其上訴自難認為合法。復按當事人無資力
    支出訴訟費用者，法院應依聲請，以裁定准予訴訟救助。但
    顯無勝訴之望者，不在此限；無資力支出訴訟費用之事由，
    應釋明之，民事訴訟法第107條第1項及第109條分別定有明
    文。
二、本件抗告意旨略以：伊年事已高，目前僅有老人津貼之新台
    幣（下同）3,000元收入，所有之房屋亦為法院所查封，生
    活困苦，無法負擔訴訟費用；且伊於原審撰寫訴訟救助聲請
    狀時係受本院訴訟輔導員之指示而撰寫完成，而本院訴訟輔
    導員並未告知伊有何必須提出能即時調查之證據供本院酌參
    ，本院復未能依職權察知伊所有房屋遭查封之事，是原審駁
    回聲請人訴訟救助之聲請，顯有未合，為此提起抗告，聲明
    原裁定應予廢棄，並准予訴訟救助云云。
三、經查，本件抗告人對於小額程序之第一審裁定提起抗告，並
    未表明原裁定有何不適用法規或適用法規不當之情形，並揭
    示該法規之條項或其內容，自難認對該裁定之如何違背法令
    已有具體之指摘，揆諸前揭說明，應認其抗告為不合法，應
    由二審法院以裁定駁回之。況抗告人於原審提出民事聲請訴
    訟救助狀時並未附具何可供本院能即時調查之證據以供釋明
    ，原審以抗告人未據能提出能即時調查之證據，以釋明其無
    資力支出訴訟費用之主張為真實為由，駁回抗告人之聲請，
    於法有據，併予敘明。
四、據上論結，本件抗告為不合法，依民事訴訟法第436條之32
    第3項、第495條之1第1項、第444條第1項前段、第95條、第
    78條，裁定如主文。
中    華    民    國    98    年    6    月    19     日
                  民事第六庭審判長法官  劉坤典
                                  法官  陳婷玉
                                  法官  黃柄縉
以上正本係照原本作成
本裁定不得抗告
中    華    民    國    98    年    6     月    19    日
                                  書記官  蔡凱如


司法院資訊處製作；財團法人民間司法改革基金會備份。
